臺灣臺東地方法院刑事判決　　　　　　　　96年度訴字第97號
公　訴　人　臺灣臺東地方法院檢察署檢察官
被　　　告　乙○○
　　　　　　 　　　（現另案於臺灣臺東監獄執行中）
指定辯護人　本院公設辯護人　甲○○
上列被告因違反槍砲彈藥刀械管制條例案件，經檢察官提起公訴
（95年度偵字第2960號），本院判決如下：
    主  文
乙○○未經許可，持有可發射子彈具有殺傷力之改造手槍，處有
期徒刑參年陸月，併科罰金新臺幣拾萬元，罰金如易服勞役，以
新臺幣壹仟元折算壹日。
扣案之仿WALTHER廠PPK/S半自動手槍製造，換裝土造金屬槍管而
成之改造手槍壹枝（槍枝管制編號：0000000000號）
沒收。
    事  實
一、乙○○明知具有殺傷力之改造槍枝及子彈，係屬槍砲彈藥刀
    械管制條例所管制之物，非經主管機關許可不得持有，竟基
    於持有之犯意，於民國95年9月間，自真實姓名年籍不詳之
    成年男子「楊忠憲」處，取得具殺傷力之仿WALTHER廠PPK/S
    半自動手槍製造，換裝土造金屬槍管而成之改造手槍1枝（
    槍枝管制編號0000000000號）、具殺傷力金屬彈頭之土造子
    彈4顆及12GAUGE制式霰彈1顆，而未經許可持有之，並藏放
    於其叔叔王輝良位在臺東縣臺東市○○路○段882號住處。嗣
    於95年11月15日上午10時30分許，乙○○因他案通緝經警在
    上開處所緝獲，並於95年12月7日下午3時30分許持票搜索上
    開處所，而扣得上揭具殺傷力仿WALTHER廠PPK/S半自動手槍
    製造之改造手槍1枝及土造子彈4顆、制式霰彈1顆（均經鑑
    定試射完畢）。
二、案經臺東縣警察局移送臺灣臺東地方法院檢察署檢察官偵查
    起訴。
    理  由
壹、程序方面：
一、按被告以外之人於審判外之陳述，雖不符前4條之規定，而
    經當事人於審判程序同意作為證據，法院審酌該言詞陳述或
    書面陳述作成時之情況，認為適當者，亦得為證據。當事人
    、代理人或辯護人於法院調查證據時，知有第159條第1項不
    得為證據之情形，而未於言詞辯論終結前聲明異議者，視為
    有前項之同意。刑事訴訟法第159條之5定有明文。查本案公
    訴人提出之各項證據，即證人王輝良、王信和於警詢、偵查
    中之陳述、郭舒郁於偵查中之陳述、扣押物品目錄表、內政
    部刑事警察局槍彈鑑定書、函文、起獲槍彈過程照片、槍彈
    照片等，均係被告以外之人在審判外之書面陳述，而屬傳聞
    證據，依刑事訴訟法第159條第1項之規定，原則上不具證據
    能力，惟被告及辯護人於本案準備程式時對上開書面之證據
    能力表示不爭執，同意作為證據（見本院卷第39頁），及至
    本院言詞辯論終結前亦未聲明異議，本院審酌該書面陳述作
    成時，應無人情施壓或干擾，亦無不當取供之情形，認為以
    之作為本案之證據亦屬適當，依刑事訴訟法第159條之5規定
    ，應有證據能力，合先敘明。
貳、實體方面：
一、訊據被告對於持有上揭改造手槍、土造子彈、霰彈等犯行均
    坦承不諱，核與證人王輝良、王信和、郭舒郁證述情節相符
    ，扣案之手槍1支、子彈4顆、霰彈1顆，經鑑定後，其中手
    槍係仿WALTHER廠PPK/S半自動手槍製造，換裝土造金屬槍管
    而成之改造手槍壹枝（槍枝管制編號：0000000000號），子
    彈係金屬彈頭之土造子彈4顆，霰彈係12GAUGE之制式霰彈，
    均具殺傷力，此有卷附內政部警政署刑事警察局出具之96年
    1月8日刑鑑字第0960000224號槍彈鑑定書、96年2月5日刑鑑
    字第0960017121號函足稽，復有起獲槍彈過程照片、槍彈照
    片及搜索扣押筆錄等文書可憑，並有改造手槍1枝、改造子
    彈4 顆、霰彈1顆扣案可資佐證。被告之自白，與事實相符
    ，本件事證明確，其有上開未經許可，持有改造手槍，持有
    土造子彈、霰彈之犯行堪以認定，應依法論科。
二、按槍砲彈藥刀械管制條例第4條第1項第1款之槍砲，係指火
    砲、肩射武器、機關槍、衝鋒槍、卡柄槍、自動步槍、普通
    步槍、馬槍、手槍、鋼筆槍、瓦斯槍、麻醉槍、獵槍、空氣
    槍、魚槍及其他可發射金屬或子彈具有殺傷力之各式槍砲；
    本件扣案之槍枝係仿WALTHER廠PPK/S半自動手槍製造，換裝
    土造金屬槍管而成之改造手槍，應屬槍砲彈藥刀械管制條例
    第4條第1項第1款所規定之「其他可發射金屬或子彈具有殺
    傷力之各式槍砲」。又槍砲彈藥刀械管制條例第4條所稱之
    槍砲、彈藥，依同條例第5條規定，非經中央主管機關許可
    ，不得製造、販賣、運輸、轉讓、出租、出借、持有、寄藏
    或陳列。被告持有上開扣案具殺傷力之改造手槍，核其所為
    ，係犯槍砲彈藥刀械管制條例第8條第4項之未經許可持有第
    4條第1項第1款所定其他可發射子彈具有殺傷力之各式槍砲
    罪；其持有上開扣案具殺傷力之土造子彈及霰彈，係犯槍砲
    彈藥刀械管制條例第12條第4項之未經許可持有子彈罪。被
    告以一行為同時未經許可持有改造之手槍及子彈，為想像競
    合，應依刑法第55條之規定，從一重之未經許可持有其他可
    發射子彈具有殺傷力之槍枝罪處斷。爰審酌被告明知改造手
    槍、土造子彈及霰彈均屬高度危險之物品，其所持有改造之
    手槍、子彈，均可於瞬間取人性命，影響所及，非僅危及他
    人生命安全，並對社會治安造成嚴重危害，惡性非輕，惟考
    量其犯後已知坦承犯行，未有證據足認被告持上揭槍彈犯案
    等一切情狀，量處如主文所示之刑，並就罰金部分依諭知易
    服勞役之折算標準，以資懲儆。扣案仿WALTHER廠PPK/S半自
    動手槍製造，換裝土造金屬槍管而成之改造手槍1枝（槍枝
    管制編號：0000000000），為違禁物，不問屬於犯人與否，
    應依刑法第38條第1項第1款規定宣告沒收；扣案原具殺傷力
    ，金屬彈頭之土造子彈4顆，12GAUGE之制式霰彈1顆，均於
    鑑定時經實際試射、擊發而失其效用，彈內火藥部分兼已滅
    失，已非屬違禁物，故不予宣告沒收；至於扣案之信號槍1
    枝（槍枝管制編號0000000000），係市售信號槍，經操作檢
    視，其撞針力道不足，無法擊發12GAUGE制式霰彈，土造子
    彈5顆，經檢視不具底火、火藥，不具子彈完整結構，無法
    擊發，均認不具殺傷力，有內政部警政署刑事警察局96年1
    月8日刑鑑字第0960000224號槍彈鑑定書、96年1月17日刑鑑
    字第0960004237號函、96年2月5日刑鑑字第0960017121號函
    在卷可查，非屬槍砲彈藥刀械管制條例所定之槍枝及子彈，
    亦非被告所有供本件犯罪預備、使用或所得之物，自無從為
    沒收之諭知，附此敘明。
據上論斷，應依刑事訴訟法第299條第1項前段，槍砲彈藥刀械管
制條例第8條第4項、第12條第4項，刑法第11條前段、第55條、
第42條第3項、第38條第1項第1款，判決如主文。
本案經檢察官丙○到庭執行職務。
中　　華　　民　　國　　96　　年　　6 　　月　　12　　日
　　　　　　　　　刑事第一庭    審判長法　官  陳中和
　　　　　　　　　　　　　　　　　    法　官  蔡玉雪
　　　　　　　 　 　　　　　　　　  　法　官  徐淑芬
以上正本證明與原本無異。
如不服本判決，應於判決送達後10日內向本院提出上訴狀（須附
繕本）。
「切勿逕送上級法院」
                                      書記官  王希文
中　　華　　民　　國　　96　　年　　6 　　月　　12　　日
附錄本案論罪科刑法條全文
槍砲彈藥刀械管制條例第8條第4項
未經許可，持有、寄藏或意圖販賣而陳列第1項所列槍枝者，處3
年以上10年以下有期徒刑，併科新臺幣700萬元以下罰金。
槍砲彈藥刀械管制條例第12條第4項
未經許可，持有、寄藏或意圖販賣而陳列子彈者，處5年以下有
期徒刑，併科新臺幣300萬元以下罰金。
